臺灣臺北地方法院民事裁定
111年度北補字第105號
原      告  張美蓉  
訴訟代理人  黃達元律師
上列原告與被告洪仲志(原名洪福燦)等人間請求遷讓房屋等事件
，本院裁定如下：
    主  文
原告應於本裁定送達後七日內，按訴訟標的價額新臺幣捌佰陸拾
肆萬元，補繳第一審裁判費新臺幣捌萬陸仟伍佰參拾陸元；惟原
告如能查報門牌號碼臺北市○○區○○○路○段○○○巷○號十樓之四房屋
之交易現值或經有鑑定資格之鑑價公司所為之鑑價資料，較本院
所核定訴訟標的價額為低者，則應以該交易現值或鑑價金額為本
件訴訟標的價額，並依民事訴訟法第七十七條之十三所定費率補
繳裁判費，逾期未補（繳），即駁回其訴。 
    理    由
一、按因財產權而起訴，應繳納裁判費，此為法定必備之程式，
    民事訴訟法第77條之13定有明文。次按訴訟標的之價額，由
    法院核定。核定訴訟標的之價額，以起訴時之交易價額為準
    ；無交易價額者，以原告就訴訟標的所有之利益為準。以一
    訴附帶請求其孳息、損害賠償、違約金或費用者，不併算其
    價額，民事訴訟法第77條之1第1、2項、第77條之2第2項分
    別定有明文。而按城市地方房屋之租金，以不超過土地及其
    建築物申報總價年息10％為限，土地法第97條第1項亦有明定
    。末按原告之訴，有民事訴訟法第249條第1項所列各款情形
    之一，依其情形可以補正，審判長應定期間命其補正，逾期
    未補正，應以裁定駁回之；前開規定於簡易訴訟程序準用之
    ，同法第249條第1項但書、第436條第2項亦有明文。
二、經查，本件原告張美蓉起訴請求被告洪仲志（即洪福燦）、
    周金龍、黃培倫、劉安宇、榮鎮萱應將門牌號碼臺北市○○區
    ○○○路0段000巷0號10樓之4房屋（下稱系爭房屋）遷讓返還
    於原告；被告洪仲志（即洪福燦）應自民國110年9月5日起
    至返還上開房屋之日止，按月給付原告新臺幣（下同）72,0
    00元等語，可知原告係以一訴請求被告等人遷讓房屋，併附
    帶請求相當於租金之不當得利，此有起訴狀附卷可按。是以
    ，其訴訟標的價額即應為原告主張被告應返還之系爭房屋於
    起訴時之交易價額為準；至其請求給付每月相當於不當得利
    之72,000元部分，則不併算其價額。然因原告並未表明系爭
    房屋之交易價額，依上述土地法第97條第1項所定之房屋租
    金最高額限制反推，所計算系爭房屋訴訟標的價額應核定為
    864萬元（每月租金72,000元×12月÷10％＝864萬元），是本件
    訴訟標的價額應為864萬元，應徵第一審裁判費86,536元。
    惟原告若能查報系爭房屋之交易現值或經有鑑定資格之鑑價
    公司所為之鑑價資料，且該交易現值或鑑價資料較本院所核
    定系爭房屋訴訟標的價額即864萬元為低者，則應以該交易
    現值或鑑價金額為本件訴訟標的價額，並以民事訴訟法第77
    條之13所定費率計算，補繳裁判費。茲限原告於收受本裁定
    送達後7日內向本院補繳第一審裁判費86,536元或以系爭房
    屋之交易現值或鑑價金額為本件訴訟標的價額，並依民事訴
    訟法第77條之13所定費率補繳裁判費，逾期未補（繳）者，
    即駁回其訴。 
三、依民事訴訟法第249條第1項但書，裁定如主文。　　
中　　華　　民　　國　　111 　年　　1 　　月　　25　　日
                  臺北簡易庭  法  官  陳仁傑
以上正本係照原本作成。
如不服本裁定關於核定訴訟標的金額部分，應於裁定送達後10日
內向本院提出抗告狀，並繳納抗告費新臺幣1,000元；其餘關於
命補繳裁判費部分，不得抗告。
中　　華　　民　　國　　111 　年　　1 　　月　　25　　日
                              書記官　黃進傑